【裁判字號】    99,交抗,1183
【裁判日期】    990524
【裁判案由】    違反道路交通管理處罰條例
【裁判全文】
臺灣高等法院交通事件裁定            99年度交抗字第1183號
抗  告  人
即受處分人  甲○○
上列抗告人因違反道路交通管理處罰條例案件，不服臺灣臺北地
方法院，中華民國99年4月30日所為裁定（99年度交聲字第335號
），提起抗告，本院裁定如下：
    主  文
抗告駁回。
    理  由
一、抗告意旨略以：抗告人因於96年間負債，緣於97年間看到報
    紙應徵司機廣告，薪水優渥，遂前往應徵，惟因一時疏忽，
    被對方騙取帳戶、密碼，而經法院判處3個月有期徒刑，易
    科罰金9萬2千元，抗告人提出上訴、再審均經法院駁回確定
    ，且抗告人之營業登記證又被警察註銷，並吊銷職業大客車
    駕照，抗告人實無力償還罰金、車貸，請本院勿吊銷抗告人
    之營業登記證及職業大客車駕照云云。
二、按計程車駕駛人，在執業期中，犯竊盜、詐欺、贓物、妨害
    自由或刑法第230條至第236條各罪之一，經第一審法院判決
    有期徒刑以上之刑後，吊扣其執業登記證。其經法院判決有
    期徒刑以上之刑確定者，廢止其執業登記，並吊銷其駕駛執
    照，道路交通管理處罰條例第37條第3項定有明文。
三、經查：
(一)抗告人即受處分人甲○○於民國（下同）95年1月9日在原處
    分機關即臺北市政府警察局為營業小客車駕駛人執業登記，
    登記證有效期限至99年2月4日在案。惟因其於登記職業期間
    內之97年9月4日將帳戶交付詐欺集團使用行為，經臺灣臺北
    地方法院於98年8月25日以98年度易字第1700號刑事判決幫
    助詐欺取財罪處有期徒刑3月，並經本院於98年9月30日以98
    年度上易字第2392號判決上訴駁回確定，原處分機關因認受
    處分人違反道路交通管理處罰條例第37條第3項規定，而於
    99年2月9日掣單舉發，嗣抗告人於舉發通知單上所載之應到
    案期限前向原處分機關提出申訴，經原處分機關調查結果，
    仍認抗告人確有前開違規行為，原處分機關遂依道路交通管
    理處罰條例第37條第3項規定，裁處廢止抗告人之執業登記
    證（證號：A027253）等事實，此為抗告人所不否認，並有
    臺北市政府警察局北市警交字第AEY607719號舉發違反道路
    交通管理事件通知單及臺北市政府警察局北市警交裁計字第
    9902090003號違反道路交通管理事件裁決書等在卷可稽（見
    原審卷第39至40頁）。
(二)次按抗告人於95年1月9日在臺北市政府警察局為營業小客車
    駕駛人執業登記，該登記證有效期限至99年2月4日，並於登
    記職業期間內之97年9月4日因將帳戶交付詐欺集團使用行為
    ，經臺灣臺北地方法院以98年度易字第1700號刑事判決幫助
    詐欺取財罪處有期徒刑3月，並經本院以98年度上易字第239
    2號判決上訴駁回確定之情，此為抗告人所不否認，且有上
    開判決及內政部警政署計程車駕駛人資訊系統網頁查詢資料
    在卷可稽（見原審卷第16至26頁、第42頁），是抗告人既於
    營業小客車駕駛人執業登記有效期間內為幫助詐欺犯行，經
    臺灣臺北地方法院判處有期徒刑3月，並經本院駁回上訴確
    定，其違規事實應屬事證明確，堪以認定。原處分機關因而
    就抗告人上述於營業小客車駕駛人執業登記有效期間內為幫
    助詐欺犯行，依上開法條規定，裁處廢止執業登記證，於法
    並無不合，原審因而認抗告人之聲明異議為無理由，而予以
    駁回，經核亦無不合，抗告人雖以上揭情詞置辯，惟核其所
    陳皆非屬法律上例外事由，是抗告意旨難認有理由，應予駁
    回。至抗告人之營業大客車駕駛執照經吊銷一節，查原處分
    機關本件處分（案號：北市警交裁計字第9902090003號）之
    效力應僅限該處分主文範圍，即以廢止抗告人所持有之臺北
    市營業小客車駕駛人執業登記證為限（證號：A027253），
    而不及於吊銷抗告人之營業大客車駕駛執照部分，此有上開
    臺北市政府警察局違反道路交通管理事件裁決書附卷可佐（
    見原審卷第40頁），又因廢止執業登記與吊銷駕駛執照主管
    機關不同，故開立2張違反道路交通管理事件通知單，其應
    到案處所分別為警察機關及公路主管機關，此亦有臺北市政
    府警察局北市警交字第09931286700號函在卷可稽（見原審
    卷第49頁）。是抗告人倘就吊銷其營業大客車駕駛執照之處
    分不服，依臺北市警察局北市警交字第AEY607720號舉發違
    反道路交通管理事件通知單「應到案處所」欄之記載（參原
    審卷第39頁下方），應於申訴期限內向臺北市交通事件裁決
    所就上開舉發通知單提出申訴，併予敘明。
四、據上論斷，道路交通案件處理辦法第26條，刑事訴訟法第41
    2條，裁定如主文。
中    華    民    國    99    年    5     月    24    日
                  刑事第八庭審判長法  官  張傳栗
                                  法  官  郭豫珍
                                  法  官  劉嶽承
以上正本證明與原本無異。
不得再抗告。
                                  書記官  何仁崴
中    華    民    國    99    年    5     月    24    日

司法院資訊處製作；財團法人民間司法改革基金會備份。
